da: Snittype for klemmesynk: Centraliseret split; Dobbeltskåret; Enkeltskåret; Med slids; Vinget; Andet
vi: kiểu cắt ảnh chia đôi: Rãnh cắt trung tâm; Cắt đôi; Cắt đơn; Có khe; Có cánh; Khác
hu: Hasított sörétólom vágási típusa: Középen hasított; Duplán vágott; Szimplán vágott; Réselt; Szárnyas; Egyéb
es: Tipo de corte de plomo dividido: Corte centralizado; Doble corte; Corte simple; Ranurado; Con alas; Otro
ja: スプリットショットカットタイプ: セントラライズドスプリット; ダブルカット; シングルカット; スロット; ウィング; その他
tr: Split kurşun yarık tipi: Merkezi yarık; Çift kesim; Tek kesim; Oluklu; Kanatlı; Diğer
pt-BR: Chumbinho bipartido corte tipo: Fenda centralizada; Corte duplo; Corte simples; Com fenda; Com asas; Outros
nb: Delt skudd-kuttype: Sentralisert splitt; Dobbeltskåret; Enkeltskåret; Slisset; Med vinger; Annet
hr-HR: Vrsta reza s Split sačmom: Centrirani prorez; Dvostruki rez; Jednostruki rez; S prorezom; S krilcima; Ostalo
it: Tipo di taglio del piombo spaccato: Spacco centrale; Doppio taglio; Taglio singolo; Scanalato; Con alette; Altro
en: Split shot cut type: Centralized split; Double cut; Single cut; Slotted; Winged; Other
ko: 스플릿 샷 절단 유형: 중앙 스플릿; 더블 컷; 싱글 컷; 슬롯형; 윙형; 기타
nl: Knijploodje snijtype: Gecentraliseerde split; Dubbele snede; Enkele snede; Gegleufd; Gevleugeld; Overige
bg-BG: Тип разрез на разцепената сачма за утежнение: Централизиран разрез; Двоен разрез; Единичен разрез; С прорез; С крилца; Друго
th: ประเภทการตัดแบบ Split: ผ่ากลาง; ผ่าสองจุด; ผ่าจุดเดียว; แบบร่อง; แบบมีปีก; อื่นๆ
fr: Type de fente du plomb fendu: Fente centrée; Double fente; Fente simple; Rainuré; À ailettes; Autre
zh-TW: 咬鉛開口類型: 居中開口; 雙切口; 單切口; 槽型; 帶翼; 其他
cs: Typ řezu split broků: Středový zářez; Dvojitý zářez; Jednoduchý zářez; S drážkou; S křidélky; Jiné
sv: Skärttyp för fiskesänke (split shot): Central skåra; Dubbel skåra; Enkel skåra; Slitsad; Med vingar; Annat
pt-PT: Tipo de corte/abertura do slip shot: Fenda centralizada; Corte duplo; Corte simples; Ranhurado; Com abas; Outro
de: Kerbentyp des Split-Shot-Gewichts: Zentrierter Schlitz; Doppelschnitt; Einfachschnitt; Geschlitzt; Geflügelt; Sonstige
fi: Puristetun haulin leikkaustyyppi: Keskitetty ura; Kaksoisura; Yksittäinen ura; Urallinen; Siivekäs; Muu
pl: Rodzaj kształtu ciężarka ołowianego: Nacięcie centralne; Podwójne nacięcie; Pojedyncze nacięcie; Ze szczeliną; Ze skrzydełkami; Inne
lt-LT: Skelto šratelio įpjovos tipas: Centrinis įpjovimas; Dvigubas įpjovimas; Viengubas įpjovimas; Su grioveliu; Su sparneliais; Kita
ro-RO: Tip de crestătură a plumbului despicat: Crestătură centralizată; Tăietură dublă; Tăietură simplă; Canelat; Cu aripioare; Altele
sk-SK: Typ rezu olovených brokov: Vycentrovaný rez; Dvojitý rez; Jeden rez; S drážkou; Okrídlený; Iný
ru: Тип прорези сплит-шота: Центральный надрез; Двойной надрез; Одинарный надрез; С прорезью; С ушками; Другое
zh-CN: 咬铅开口类型: 中心开槽; 双开槽; 单开槽; 开槽; 翼形; 其他
el: Τύπος εγκοπής βαριδίου split shot: Κεντρική εγκοπή; Διπλή εγκοπή; Μονή εγκοπή; Με σχισμή; Με φτερά; Άλλο
sl-SI: Vrsta zareze razcepljene uteži: Centraliziran prerez; Dvojni prerez; Enojni prerez; Z režo; S krilci; Drugo